臺灣宜蘭地方法院刑事判決　　　　　　　 93年度訴字第522號
公　訴　人　臺灣宜蘭地方法院檢察署檢察官
被　　　告　己○○
　　　　　　　　　　（另案在宜蘭監獄執行中）
上列被告因竊盜案件，經檢察官提起公訴（93年度偵字第3646號
、2718號）及併案審理（94年度偵字第581 號），本院合議庭裁
定由受命法官進行簡式審判程序，爰不經通常程序，判決如下：
    主  文
己○○連續竊盜，累犯，處有期徒刑拾月。
    事  實
一、己○○前因轉讓毒品案件，經本院於民國92年1 月9 日以91
    年度訴字第403 號判決有期徒刑1 年確定，而於93年3 月1
    日縮刑期滿執行完畢。詎仍不知悔改，基於意圖為自己不法
    所有之概括犯意，並分別以單獨之犯意或與壬○○（本院審
    理中）以共同之犯意聯絡，先後於附表所列之時間、地點，
    以附表所列之方法，連續竊得附表所列之他人動產。嗣於93
    年8 月14日下午7 時15分許，在宜蘭縣冬山鄉○○路○ 段69
    巷29號，與壬○○2 人竊得附表編號9 所示丙○○所有之白
    鐵柱準備離開現場之際，為警當場逮獲，並扣得前揭白鐵柱
    1 支；於93年8 月14日下午9 時10分許，因宜蘭縣羅東鎮○○路59號大唐江山社區側牆監視錄影機攝得己○○、壬○○
    出沒畫面，經警通知2 人到場詢問後，因而得知附表編號7
    、8 所示之犯行；於93年8 月15日下午9 時47分許，因警執
    行查贓勤務中發現己○○涉嫌重大，復於同年10月3 日下午
    5 時許，在宜蘭縣羅東鎮○○○路聖母醫院前，將己○○拘
    提到案，因而得知附表編號1 至6 所示之犯行。
二、案經宜蘭縣警察局羅東分局報告臺灣宜蘭地方法院檢察署檢
    察官偵查起訴暨併案審理。
    理  由
一、訊據被告己○○對於上開連續竊盜之犯行均坦承不諱，核與
    同案被告壬○○、證人即廢鐵回收業者甲○○、被害人辛○○、戊○○○、庚○○、丁○○、癸○○、子○○、丙○○
    、大唐江山社區管理委員會乙○○等人所述情節大致相符，
    此外並有丙○○所書立之贓物認領保管單1 紙、失竊地點照
    片16張、監視錄影翻拍照片4 張、白鐵水溝蓋地磅證明單在
    卷可稽。從而，本件事證應屬明確，犯行可堪認定，應依法
    論科。
二、核被告所為，係犯刑法第320 條第1 項之竊盜罪。被告與壬○○就附表編號7 、8 、9 所示之犯行，有犯意聯絡及行為
    之分擔，為共同正犯。被告先後9 次竊盜犯行，時間緊接，
    方法相同，觸犯構成要件相同之罪，顯係基於概括犯意反覆
    為之，應依刑法第56條連續犯之規定，以情節較重附表編號
    6 所示之犯行論以1 罪，並加重其刑。公訴人雖僅就起訴書
    所載附表編號1 至6 及編號9 所示之竊盜犯行提起公訴，惟
    其所移送併辦附表編號7 、8 所示之犯行，與起訴部分具有
    連續犯之關係，自為起訴效力所及，本院應併予審判。查被
    告前因轉讓毒品案件，經本院於92年1 月9 日以91年度訴字
    第403 號判決有期徒刑1 年確定，而於93年3 月1 日縮刑期
    滿執行完畢，有卷附臺灣高等法院被告全國前案紀錄表可按
    ，其於5 年之內再犯本件法定本刑為有期徒刑以上之罪，為
    累犯，應依刑法第47條，遞加重其刑。爰審酌被告前有毒品
    前科之素行、本次竊盜之次數及手段、所得財物之價值、犯
    後均坦白不諱之態度等其他一切情狀，量處如主文所示之刑
    。
據上論斷，應依刑事訴訟法第273 條之1 第1 項、第299 條第1
項前段，刑法第56條、第320 條第1 項、第47條，罰金罰鍰提高
標準條例第1 條前段，判決如主文。
本案經檢察官陳嘉瑜到庭執行職務
中　　華　　民　　國　　94　　年　　4 　　月　　4 　　日
                  刑事第四庭法  官　郭淑珍
以上正本證明與原本無異
如不服本判決，應於判決送達後10日內，向本院提出上訴狀。（
需附繕本）
                            書記官  林秀麗
中　　華　　民　　國　　94　　年　　4 　　月　　6 　　日
附錄法條：
刑法第320條第1項
意圖為自己或第三人不法之所有，而竊取他人之動產者，為竊盜
罪，處五年以下有期徒刑、拘役或五百元以下罰金。
附表：
┌─┬───────┬───┬────────────┬────┬────┐
│編│犯罪時間及地點│行為人│犯罪方式、被害人及標的物│所犯法條│備註　　│
│號│　　　　　　　│　　　│（新臺幣）  　          │　　　　│　　　　│
├─┼───────┼───┼────────────┼────┼────┤
│1 │93年5 月20日凌│己○○│趁被害人辛○○不注意之際│刑法第32│一、偵字│
│  │晨5 時30分許，│　　　│，徒手竊取約值3,000 元之│0 條第1 │卷3646號│
│　│在宜蘭縣羅東鎮│　　　│白鐵片1 片　　　　　　　│項　    │卷　　　│
│　│中正路39號秋福│　　　│　　　　　　　　　　　　│　      │二、警移│
│　│銀樓前        │　　　│　　　　　　　　　　　　│　　　　│（羅東分│
│　│　　　　　    │　　　│　　　　　　　　　　　　│　　　　│局）1764│
│　│　　　　　　　│　　　│　　　　　　　　　　　　│　　　　│9號卷　 │
├─┼───────┼───┼────────────┼────┼────┤
│2 │93年7 月22日某│己○○│趁被害人戊○○○疏於看管│同上　　│同上    │
│  │時，在宜蘭縣羅│　　　│之際，徒手竊取約值500 元│　      │        │
│　│東鎮○○街336 │　　　│之白鐵水表蓋1 片　　　　│　      │        │
│　│巷41號前      │　　　│　                      │　　　　│        │
├─┼───────┼───┼────────────┼────┼────┤
│3 │93年7 月底某日│己○○│趁被害人庚○○疏於看管之│同上　　│同上　　│
│  │某時，在宜蘭縣│　　　│際，徒手竊取約值1,200 元│　　　　│　　　　│
│　│羅東鎮○○路43│　　　│之白鐵水表蓋1 片　　　  │　　　　│　　　　│
│　│號博士眼鏡公司│　　　│　　　　　　　　　　　　│　　　　│　　　　│
│　│前            │　　　│　　　　　　　　　　　　│　　　　│　　　　│
├─┼───────┼───┼────────────┼────┼────┤
│4 │93年7 月間某日│己○○│趁被害人丁○○疏於看管之│同上　　│同上　　│
│  │某時，在宜蘭縣│　　　│際，徒手竊取約值2,000 元│　　　　│　　　　│
│　│羅東鎮○○路3 │　　　│之白鐵水表蓋1 片　　　　│　　　　│　　　　│
│　│段167號前　   │　　　│　                      │　　　　│　　　　│
├─┼───────┼───┼────────────┼────┼────┤
│5 │93年7 月底某日│己○○│趁被害人癸○○疏於看管之│同上　　│同上　　│
│  │某時，在宜蘭縣│　　　│際，徒手竊取白鐵水表蓋1 │　　　　│　　　　│
│　│羅東鎮○○路10│　　　│片                      │　　　　│　　　　│
│　│9 號楊林眼鏡前│　　　│　                      │　　　　│　　　　│
├─┼───────┼───┼────────────┼────┼────┤
│6 │93年8 月初某日│己○○│趁被害人子○○疏於看管之│同上　　│同上　　│
│  │某時，在宜蘭縣│　　　│際，徒手竊取約值20,000元│　　　　│　　　　│
│　│冬山鄉○○○路│　　　│之白鐵水溝蓋3 片        │　　　　│　　　　│
│　│93巷15號後方  │　　　│　                      │　　　　│　　　　│
├─┼───────┼───┼────────────┼────┼────┤
│7 │93年7 月14日下│己○○│趁被害人大唐江山社區管理│同上    │一、94年│
│  │午4 時40分許，│壬○○│委員會疏於看管之際，徒手│        │偵字卷第│
│  │在宜蘭縣羅東鎮│      │竊取約值3,333 元白鐵水溝│        │581 號（│
│  │敬業路59號大唐│      │蓋2 片，並售予廢鐵回收業│        │併辦）  │
│  │江山社區側牆  │      │者甲○○                │        │二、警移│
│  │              │      │                        │        │卷（羅東│
│  │              │      │                        │        │分局）03│
│  │              │      │                        │        │73號卷  │
├─┼───────┼───┼────────────┼────┼────┤
│8 │93年7 月15日上│己○○│同上方法，竊取約值1,667 │同上    │同上    │
│  │午3 時許，同上│壬○○│元白鐵水溝蓋1片         │        │（併辦）│
│  │地點          │      │                        │        │        │
├─┼───────┼───┼────────────┼────┼────┤
│9 │93年8月14日下 │壬○○│由壬○○騎機車載己○○趁│同上    │一、偵字│
│  │午7 時許，在宜│己○○│被害人丙○○不注意之際，│        │第2718號│
│　│蘭縣冬山鄉永興│　　　│徒手竊取白鐵柱子1 支，約│        │卷　　　│
│　│路1 段69巷29號│　　　│值400元                 │        │二、警移│
│　│號前          │　　　│　　　　　　　　　　　　│        │（羅東分│
│　│　　　　　　　│　　　│　　　　　　　　　　　　│        │局）4692│
│　│　　　　　　　│　　　│　　　　　　　　　　　　│        │號卷　　│
└─┴───────┴───┴────────────┴────┴────┘
